---
title: Scraping (força bruta)
header-includes: \usepackage{graphicx}
author: "Igor F. Nascimento"
date: "17 de outubro de 2017"
output:
  beamer_presentation:
    fig_width: 7
    fig_height: 6
    fig_caption: true
  pdf_document:
    keep_tex: true
---


# Scraping


## Introdução {.flexbox .vcenter}

[Data scraping (do inglês, raspagem de dados) é uma técnica computacional na qual um programa extrai dados de saída legível somente para humanos, proveniente de um serviço ou aplicativo](https://pt.wikipedia.org/wiki/Screen_scraping).

## Sites {.flexbox .vcenter}


 - [Transfermarkt](https://www.transfermarkt.com/spielbericht/index/spielbericht/1028929)
 - [FIFA](https://www.fifaindex.com/pt-br/)
 - [CS](https://www.hltv.org/stats)
 
 
## Pacotes {.flexbox .vcenter}

 
```{r docfunction, eval = F}

library(RCurl)
library(data.table)
library(gsubfn)
library(stringr)

```

## Funções {.flexbox .vcenter}

 
```{r funcs, eval = F}

gsub
getURL
strapplyc
unlist
strsplit

```


## Expressão regular {.flexbox .vcenter}


[Uma expressão regular é uma notação para representar padrões em strings. Serve para validar entradas de dados ou fazer busca e extração de informações em textos.](http://turing.com.br/material/regex/introducao.html)


## Expressão regular - sintaxe {.flexbox .vcenter}

- d




## gsub {.flexbox .vcenter}

A função *gsub* substitui um determinado **padrão** de texto por outro **padrão** em um texto ou vetor.
  - **pattern**: padrão procurado
  - **replacement**: padrão substituto
  - **x**: objeto com os valores a serem procurados e substituídos
  - **ignore.case**: *case sensitive*


## gsub - entrada fixa {.flexbox .vcenter}

```{r gsub1, eval = F}

texto <- "eu amo python"
gsub("Python","R",texto,ignore.case = T)



```


## gsub - entrada variável {.flexbox .vcenter}

```{r gsub2, eval = F}

texto <- "eu amo SAS"
gsub("(eu amo ).*","\\1R",texto,ignore.case = T)



```





## Tipo de objeto {.flexbox .vcenter}

## getURL {.flexbox .vcenter}

## strapplyc {.flexbox .vcenter}

## unlist {.flexbox .vcenter}

## strsplit {.flexbox .vcenter}


