---
title: Scraping (força bruta)
header-includes: \usepackage{graphicx}
author: "Igor F. Nascimento"
date: "17 de outubro de 2017"
output:
  beamer_presentation:
    fig_width: 7
    fig_height: 6
    fig_caption: true
  pdf_document:
    keep_tex: true
---



```{r exec,include  = FALSE, eval = FALSE}
## diretório onde está este script
arquivo <- rstudioapi::getActiveDocumentContext()$path
arquivo <- iconv(arquivo,from = "utf8",to = "latin1")
dir_script <- dirname(arquivo)

nome_arquivo <- file.path(dir_script,paste0("script_",
                            gsub(pattern = "Rmd",
                                 replacement = "R",
                                 basename(arquivo))))

knitr::purl(input = arquivo,
            output = nome_arquivo,
            documentation = 1)
```


# Scraping


## Introdução {.flexbox .vcenter}

[Data scraping (do inglês, raspagem de dados) é uma técnica computacional na qual um programa extrai dados de saída legível somente para humanos, proveniente de um serviço ou aplicativo](https://pt.wikipedia.org/wiki/Screen_scraping).

## Sites {.flexbox .vcenter}


 - [Transfermarkt](https://www.transfermarkt.com/premier-league/spieltagtabelle/wettbewerb/GB1/saison_id/2010)
 - [FIFA](https://www.fifaindex.com/pt-br/)
 - [CS](https://www.hltv.org/stats)
 
 
## Pacotes {.flexbox .vcenter}

 
```{r docfunction, eval = F}

library(RCurl)
library(data.table)
library(gsubfn)
library(stringr)
library(rvest)

```

## Funções {.flexbox .vcenter}

 
```{r funcs, eval = F,echo=T}

gsub
grep
getURL
strapplyc
unlist
strsplit

```


## Expressão regular {.flexbox .vcenter}


[Uma expressão regular é uma notação para representar padrões em strings. Serve para validar entradas de dados ou fazer busca e extração de informações em textos.](http://turing.com.br/material/regex/introducao.html)


## Expressão regular - sintaxe {.flexbox .vcenter .smaller}

 - \\\\d: dígito (0,1,...9)
 - \\\\D: não dígito 
 - \\\\w: letra
 - \\\\W: não letra
 - \\\\s: espaço
 - \\\\S: não espaço
 - ^: início do texto
 - $: fim do texto
 - .: qualquer caracter
 - \\[ ab \\]: conjunto a ou b
 - \\[ ^ab \\]: exceto a ou b
 - \\[ A-Z \\]: letras maiúsculas
 - i+: i pelo menos 1 vez
 - i*: i zero ou mais vezes
 - i?: i zero ou 1 vez
 - i{n}: i n vezes
 - i{n,}: i pelo menos 1 vez
 - i{n,m}: i pelo menos n e não mais que m




## Expressão regular - exercício {.flexbox .vcenter .smaller}


 - cpf: 123.456.789-00
 - telefone: (61) 98765-4321
 - telefone: (61) 8765-4321
 - telefone geral: com e sem 9
 
## grep {.flexbox .vcenter}


Procura e retorna a posição (vetor) ou objeto em um padrão a ser procurado em um texto.


  - **pattern**: padrão procurado
  - **x**: objeto com os valores a serem procurados e substituídos
  - **value**: 

## grep entrada fixa {.flexbox .vcenter}

```{r grep1, eval = T, echo=TRUE}

texto <- c("eu amo R","eu amo LAMFO","eu odeio SVM")
grep("eu amo",texto)
grep("eu amo",texto,value = T)

```

## grep entrada variavel {.flexbox .vcenter}

```{r grep2, eval =T, echo=T}

texto <- c("eu amo R","eu amo LAMFO","eu odeio SVM","eu detesto estatística")
grep("eu\\s(amo|odeio)",texto,value=T)
grep("eu\\s\\w*\\s\\w*",texto,value = T)

```



## gsub {.flexbox .vcenter}

A função *gsub* substitui um determinado **padrão** de texto por outro **padrão** em um texto ou vetor.

  - **pattern**: padrão procurado
  - **replacement**: padrão substituto
  - **x**: objeto com os valores a serem procurados e substituídos
  - **ignore.case**: *case sensitive*


## gsub - entrada fixa {.flexbox .vcenter}

```{r gsub1, eval =T, echo=T}

texto <- "eu amo python"
gsub("Python","R",texto,ignore.case = T)



```


## gsub - entrada variável {.flexbox .vcenter}

 - tudo entre parêntes permanece

```{r gsub2, eval =T, echo=T}

texto <- c("eu amo R","eu amo LAMFO","eu odeio SVM","eu detesto estatística")
gsub("(eu amo ).*","\\1R",texto,ignore.case = T)



```

## gsub - entrada variável multivariada {.flexbox .vcenter}

```{r gsub3, eval =T, echo=T}

texto <- "eu amo SAS e não gosto de R"
gsub("(eu amo )[a-z]*( e não gosto de )[a-z]*","\\1R\\2SAS",texto,ignore.case = T)



```


## gsub - desafio {.flexbox .vcenter}

Transforme o nome "Pedro Henrique de Melo Albuquerque" em padrão de citação.



```{r gsub4, eval = T,echo=F}
## padrão de citação 
texto <- c("Pedro Henrique de Melo Albuquerque")
rtexto <- gsub("(\\w{1})\\w*\\s+","\\1. ",texto,ignore.case = T)
texto <- gsub("(\\w{1})\\w*\\s+","\\1. ",texto,ignore.case = T)
gsub("(.*\\.)\\s(\\w{2,}$)","\\2, \\1",
              texto,ignore.case = T)
```

```{r gsub5, eval = F,echo=F}
## ignorando de ou do
texto <- c("Pedro Henrique de Melo Albuquerque",
           "Peng do Nascimento")
gsub("([^((de|do)\\s)])\\w*\\s+","\\1. ",texto,ignore.case = T,perl = T)

```


## strapplyc {.flexbox .vcenter}


Encontra todos os casos com um padrão em um texto

  - **X**: objeto com os valores a serem procurados e substituídos
  - **pattern**: padrão procurado
  - **simplify**: "c" simplifica o objeto para um único vetor
  - **ignore.case**: *case sensitive*
  

## strapplyc exemplo 1{.flexbox .vcenter}


```{r strapplyc1, eval = T,echo=T}
library(gsubfn)
strapply(c("12;34:56","12,23,34.54:56,89,,12","12.12.12"), "[0-9]+")
strapply(c("12;34:56","12,23,34.54:56,89,,12","12.12.12"), "[0-9]+", simplify = c)
```


## strsplit {.flexbox .vcenter}


Divide todos os casos entre um padrão em um texto

  - **X**: objeto com os valores a serem procurados e substituídos
  - **split**: padrão procurado
  - **simplify**: "c" simplifica o objeto para um único vetor
  - **ignore.case**: *case sensitive*


## strsplit exempplo 1{.flexbox .vcenter}

```{r strsplit1, eval = T,echo=T}
strsplit(c("12.34.56"), "\\.")
```


## getURL {.flexbox .vcenter}

Lendo código fonte do html de um página

  - url: link página
  - ssl.verifyhost=FALSE
  - ssl.verifypeer=FALSE
  
Função "url.exists" antes 

Retora 1 objeto caracter


## getURL exemplo {.flexbox .vcenter}


```{r getURL1, eval = F,echo=T}
    link <- "https://www.fifaindex.com/pt-br/"
    html <- getURL(link,
                    ssl.verifyhost=FALSE, ssl.verifypeer=FALSE)
    html <- unlist(strsplit(html,"\\n"))
    
```

## read_html {.flexbox .vcenter}

Lendo código fonte do html de um página

  - x: link página
  
Função "url.exists" antes 

Retora um vetor (linha a linha) de caracteres

## read_html exemplo {.flexbox .vcenter}


```{r read_html1, eval = F,echo=T}
    link <- "https://www.transfermarkt.com/premier-league/spieltagtabelle/wettbewerb/GB1/saison_id/2010"
    html <- read_html(link, encoding = "UTF-8")
    html <- htmlParse(html)
    html <- capture.output(html)
```


                    



    
    




